臺灣高等法院高雄分院刑事判決　　　　 94年度上訴字第225號
上　訴　人　臺灣高雄地方法院檢察署檢察官
被　　　告　甲○○○
上列上訴人因被告偽造文書等案件，不服臺灣高雄地方法院93年
度訴字第1378號中華民國93年12月30日第一審判決（起訴案號：
臺灣高雄地方法院檢察署93年度偵緝字第214 號），提起上訴，
本院依簡式審判程序判決如下：
     主  文
原判決撤銷。
甲○○○連續意圖為自己不法之所有，而侵占對於業務上持有他
人之物，處有期徒刑壹年拾月；又共同連續行使偽造私文書，足
以生損害於他人，處有期徒刑壹年貳月，附表二、三、四、五、
六、七所示之偽造署名，以及「安家創業貸款專案三○四型專用
」借據「連帶保證人」欄位偽造之「許才勝」及「周筱蘭」署名
各壹枚，均沒收。應執行有期徒刑貳年陸月，附表二、三、四、
五、六、七所示之偽造署名，及「安家創業貸款專案三○四型專
用」借據「連帶保證人」欄位偽造之「許才勝」及「周筱蘭」署
名各壹枚，均沒收。
     事  實
一、甲○○○自民國73年5 月1 日起，在設於高雄市○○區○○
    街217 號2 樓「乙○○○保險股份有限公司」（下稱乙○○
    ○公司）展業左楠通訊處擔任區主任兼收費員，負責拓展業
    務、保險費之收取、各種保險金申請及款項轉交、保單質押
    貸款申請、利息之收取及償還解繳公司等業務，為從事業務
    之人，竟意圖為自己不法之所有，並基於概括犯意，連續於
    附表一所示之時間，將附表一所示之保戶所交付之各期續期
    保險費、保單貸款利息及房屋貸款清償款等款項共計新台幣
    （下同）6,850,867 元，利用職務上持有之之機會，未將上
    述款項解繳乙○○○公司，並變易持有為所有之意思，而將
    前述款項予以侵占，挪為己用。
二、甲○○○另基於行使偽造私文書、業務登載不實及詐欺取財
    之概括犯意，除利用其先前為附表二所示之保戶「蘇黃玉連
    」、「黃」、「蘇淑華」處理保險業務而持有該3 人印章
    之機會，連續於附表二所示之時間，持「蘇黃玉連」、「黃
    」、「蘇淑華」之國民身分證及印章，至高雄市農會，在
    高雄市農會開戶申請書上，偽簽「蘇黃玉連」、「黃」及
    「蘇淑華」之署名各2 枚，並盜蓋「蘇黃玉連」、「黃」
    、「蘇淑華」之印章於該申請書上（偽造之署名及盜用之印
    文詳如附表二所示），而偽造成「蘇黃玉連」、「黃」、
    「蘇淑華」向高雄市農會申請開立帳戶之申請書後，持以向
    高雄市農會承辦開立帳戶業務之人員行使，以申請辦理如附
    表二所示之活儲及活期帳戶，足生損害於「蘇黃玉連」、「
    黃」、「蘇淑華」及高雄市農會對於客戶帳戶資料管理之
    正確性外；並於附表三及附表四所示之時間（即85年4 月1
    日起至91年9 月2 日止），連續在附表三、四所示之「保單
    借款借據」、「印章聲明書」及「借款金匯撥聲明書」填載
    附表三、四所示保戶鄭薛秀華、何薇薇、顧家威、鄭金德、
    曾正宏、郭基鴻、賴黃玉梅、買莊錦麗、郭惠萍、張玉英、
    方怡婷、林淑珠、周筱蘭、吳金鳳、蘇黃玉連、黃、蘇淑
    華等17之個人資料、借款金額及撥款帳號，並於如附表三、
    四所示之保單借款借據之「立據人」欄、印章聲明之「聲明
    人」欄、借款金額匯撥聲明書之「要保人」欄偽造上開鄭薛
    秀華等17人之署名，以及利用先前為上開薛秀華等17名保戶
    服務保險業務而持有渠等17人印章之機會，盜蓋渠等17人之
    印章於前揭保單借款借據之「立據人」欄、印章聲明之「聲
    明人」欄、借款金額匯撥聲明書之「要保人」欄（偽造之署
    名及盜用之印文均詳如附表三、四所示），偽造成上開如附
    表三、四所示之鄭薛秀華等17人向乙○○○公司申請辦理保
    單質押借款之私文書後，明知如附表三、四所示之保單借款
    借據均非要保人親自辦理，而係由其所偽造，竟在該保單借
    款借據「服務人員」欄位予以簽章，而將該保單借款借據業
    經其驗明身分確由要保人辦理無誤之不實事項，登載其業務
    上所作成如附表三、四所示之保單借款借據上，並持以向乙
    ○○○公司承辦人員申請辦理保單質押借款，而予以行使，
    足以生損害於上開薛秀華等17人及乙○○○公司，並致使該
    不知情之乙○○○公司承辦人員陷於錯誤接受辦理，而分別
    貸與如附表三、四所示合計5,547,000 元之款項。而乙○○
    ○公司貸與之前揭款項，除偽以如附表四所示之「蘇黃玉連
    」、「黃」、「蘇淑華」名義申請保單質押借款部分，係
    匯入甲○○○冒用「蘇黃玉連」、「黃」、「蘇淑華」名
    義在高雄市農會開立如附表二所示之帳戶內，而詐欺共計
    2,323,000 元得逞外，均匯入如附表三所之鄭薛秀華、何薇
    薇、顧家威、鄭金德、曾正宏、郭基鴻、賴黃玉梅、買莊錦
    麗、郭惠萍、張玉英、方怡婷、林淑珠、周筱蘭、吳金鳳等
    14 人 之帳戶，由甲○○○向附表三所示之鄭薛秀華等14人
    佯稱：該撥入之款項係乙○○○公司作業錯誤所致，請求予
    退還云云，致使如附表三所示之鄭薛秀華等14人不疑有他，
    而將金融機構帳戶之存摺、印章交由甲○○○自行提領使用
    ，甲○○○因而詐得如附表三所示之3,224,000 元得逞。乙
    ○○○公司匯入甲○○○冒用「蘇黃玉連」、「黃」、「
    蘇淑華」名義在高雄市農會開立如附表二所示帳戶之款項，
    則由甲○○○連續於附表五、六、七所示之時間，在高雄市
    農會取款條，盜用「蘇黃玉連」、「黃」、「蘇淑華」印
    章，偽造「蘇黃玉連」之印文共九枚、「黃」之印文共11
    枚、「蘇淑華」之印文共6 枚（詳如附表五、六、七所示）
    ，偽造成「蘇黃玉連」、「黃」、「蘇淑華」向高雄市農
    會領取帳戶存款之私文書，持以向不知情之高雄市農會職員
    行使，而先後提領如附表五、六、七所示之金額使用，足生
    損害於損害於「蘇黃玉連」、「黃」、「蘇淑華」及高雄
    市農會對於存款戶資料管理之正確性。
三、甲○○○承前揭概括犯意，於91年4 月24日，利用許廣益（
    嗣更名為許裕祥）向乙○○○公司辦理房屋抵押貸款而需填
    寫借款文件資料之機會，將空白之「安家創業貸款專案三○
    四型專用」借據夾雜在房屋抵押貸款文件資料中，致使許廣
    益不察，在該借據正、反面之「借款人」欄各簽署「許廣益
    」署名共2 枚，並蓋用「許廣益」印章於該借據上後，夥同
    具有犯意聯絡之某姓名、年籍均不詳之成年人士，在該借據
    「連帶保證人」欄位，分別偽簽「許才勝」及「周筱蘭」之
    署名各1 枚，甲○○○並盜蓋「許才勝」及「周筱蘭」交由
    其保管之印章於該借據上，盜用「許才勝」及「周筱蘭」之
    印文各1 枚，而偽造成「許才勝」、「周筱蘭」就許廣益向
    乙○○○公司借款30萬元之債務願負連帶保證責任之私文書
    ，而甲○○○明知許裕祥並無向乙○○○公司借款30萬元之
    意思，且「許才勝」及「周筱蘭」於該借據「連帶保證人」
    之簽名及印文分別係由其與該不詳人士所偽造及盜用，並未
    進行核對借款人及連帶保證人身分之對保手續，竟在該借據
    「對保人」欄位予以簽名，用以表示該借據業經其進行對保
    手續之不實事項，並登載其業務上所作成之該借據上後，持
    以向乙○○○公司承辦人員申請辦理該30萬元之借款，而予
    以行使，足以生損害於許廣益、許才勝、周筱蘭及乙○○○
    公司，並致使該不知情之乙○○○公司承辦人員陷於錯誤接
    受辦理，而核撥貸款金額30萬元至許裕祥之金融機構帳戶中
    ，嗣經甲○○○向許廣益佯稱：該撥入之款項係乙○○○公
    司作業錯誤所致，請求予退還云云，許廣益不疑有詐，而交
    付其在金融機構帳戶之存摺、印章予甲○○○，由甲○○○
    自該帳戶中提領該30萬元款項而得逞。
四、案經乙○○○公司訴由臺灣高雄地方法院檢察署檢察官偵查
    起訴。
     理  由
一、上開事實，業據被告甲○○○迭於警詢、偵查、原審及本院
    審理時供承不諱，核與告訴代理人吳啟銘於原審及本院指訴
    ，證人即乙○○○公司職員王雯、喻馨平、林秀香、楊麗
    君、吳基宏，證人即繳交保險費予被告及遭被告冒名貸款之
    客戶鄭秋月、黃文揚、謝麗華、高東陽、王克榮、劉鳳蕊、
    吳寶結、王業偉、趙廣文、黃庭源、黃基祥、陳志宏、陳紡
    、陳素鳳、陳麗昌、張玉英、王金英、陳雅伶、蘇黃玉連、
    蘇淑華、黃、簡秀鳳、賴黃玉梅、林淑珠、黃全成、吳金
    鳳、買景雄、鄭金德、蘇林金盆、徐若琳、陳輝敏、呂春鳳
    、賴志貴、柯秋仁、郭基鴻、薛秀華、顏毓玲、李郭含笑、
    管培妃、趙王君、周筱蘭、趙玉萍、許才勝、許廣益（嗣更
    名為許裕祥）、郭惠萍（以稱王雯等46人）於警詢及偵查
    中證述之情節相符，且被告於本院審理中同意證人王雯等
    46 人 於警詢及偵查中之證述作為本案之證據，自得採為認
    定被告犯罪之證據。並有高雄市農會93年4 月14日高市農信
    （右）字第9300626 號函檢附「蘇黃玉連」、「黃」、「
    蘇淑華」開戶資料及客戶資料明細表各1 份、高雄市農會93
    年9 月3 日高市農信（右）字第9301476 號函檢附「蘇黃玉
    連」、「黃」、「蘇淑華」開立帳戶申請書共3 紙及取款
    條共20紙、乙○○○公司於93年9 月17日刑事陳報狀檢附被
    告冒貸明細1 份、保單借款借據63份、印章聲明書6 份、借
    款金額匯撥聲明書11份、「安家創業貸款專案三○四型專用
    」借據1 份在卷可稽，被告上揭業務侵占、行使偽造私文書
    、行使業務上登載不實文書及詐欺取財犯行，堪予認定。
二、被告在乙○○○公司擔任區主任兼收費員，負責拓展業務、
    保險費之收取、各種保險金申請及款項轉交、保單質押貸款
    申請、利息之收取及償還解繳公司等業務，此為被告所自承
    ，而為從事業務之人，竟將業務上所收取如附表一所示之續
    期保險費、保單貸款利息及房屋貸款清償款款項，予以侵占
    入己，核其所為，係犯刑法第336 條第2 項之業務侵占罪。
    又被告偽造如附表三、四所示之被害人之保單借款借據、印
    章聲明書、借款金匯撥聲明書，偽造「許才勝」及「周筱蘭
    」為連帶保證人之「安家創業貸款專案三○四型專用」借據
    ，以及偽造附表二所示之「蘇黃玉連」、「黃」、「蘇淑
    華」開戶申請書及附表五、六、七所示之取款條後，持以行
    使之行為，則係犯刑法第216 條、第210 條之行使偽造私文
    書罪。被告明知如附表三、四所示之保單借款借據均非要保
    人親自辦理，而許裕祥並無向乙○○○公司借款30萬元之意
    思，「許才勝」及「周筱蘭」於「安家創業貸款專案三○四
    型專用」借據之「連帶保證人」欄之簽名及印文均係偽造及
    盜用，被告並未進行核對借款人及連帶保證人身分之對保手
    續，被告竟分別在保單借款借據「服務人員」欄位及上開借
    據「對保人」欄位予以簽章，而將該保單借款借據業經其驗
    明身分確由要保人辦理無誤，以及上開借據業經其進行對保
    手續之不實事項，登載其業務上所做成如附表三、四所示之
    保單借款借據及上開「安家創業貸款專案三○四型專用」借
    據文書上，並持以向乙○○○公司承辦人員申請辦理保單質
    押借及該30萬元借款，而予以行使，係犯刑法第216 條、第
    215 條之行使業務上登載不實之文書罪。被告持如上開偽造
    之保單借款借據、印章聲明書、借款金匯撥聲明書及「安家
    創業貸款專案三○四型專用」借據，偽以如附表三、四所示
    之被害人及許廣益名義向乙○○○公司申請借款，致乙○○
    ○公司承辦人員陷於錯誤而核撥借款款項，係犯行法第339
    條第1 項之詐欺取財罪。被告在保單借款借據、印章聲明書
    、借款金匯撥聲明書、「安家創業貸款專案三○四型專用」
    借據、高雄市農會開立帳戶申請書、取款條偽造如附表三、
    四、二、五、六、七及「許才勝」、「周筱蘭」之署名，以
    及盜用渠等印章及印文之行為，均為其偽造私文書之部分行
    為，而其偽造私文書後，復持以行使，其偽造之低度行為為
    其行使之高度行為所吸收，均不另論罪。被告就上開偽造「
    安家創業貸款專案三○四型專用」借據之行為，與該不詳人
    士具有犯意聯絡與行為分擔，為共同正犯。被告先後多次業
    務侵占、行使偽造私文書、行使業務上登載不實之文書及詐
    欺取財犯行，均時間緊接，所犯構成要件相同罪名，顯均係
    基於概括犯意為之，為連續犯，均應依刑法第56條之規定以
    一罪論，並依法加重其刑。又被告所犯連續行使偽造私文書
    、連續行使業務上登載不實之文書罪及連續詐欺取財罪三罪
    間，具有方法、目的之牽連關係，為牽連犯，應從一重之連
    續行使偽造私文書罪處斷。被告所犯連續業務侵占罪及連續
    行使偽造私文書罪，犯意各別，罪名互殊，應予分論併罰。
三、原審予以被告論科，固非無見，惟查：(一)被告侵占客戶之保
    險費及清償款項高達6,850,867 元，偽造保戶保單借款借據
    ，假冒保戶名義，向公司詐騙金額亦達584 萬元，犯罪所生
    危害至鉅，而原審僅就被告業務侵占部分量處有期徒刑1 年
    2 月，就其行使偽造私文書部分量處有期徒刑10月，並定其
    應執行刑有期徒刑1 年10月，量刑顯屬過輕不當，自有未合
    。(二)被告於附表二、三、四、五、六、七所示盜用之印文，
    及「安家創業貸款專案三０四型專用」借據「連帶保證人」
    欄位盜用之「許才勝」及「周筱蘭」印文各1 枚，均屬真正
    之印文，並非偽造之印文，自不得予宣告沒收，而原判決竟
    依刑法第219 條之規定予以宣告沒收，即有適用法則不當之
    失，亦有未合。公訴人上訴意旨執前開(一)情詞，指摘原判決
    量刑過輕不當，為有理由，及原判決有上述(二)之可議，自應
    由本院將原判決撤銷改判。審酌被告在國泰公司工作多年，
    因需款使用即利用業務上之機會，侵占客戶所交予之保險費
    及清償款項，金額高達6,850,867 元，期間並偽造保戶保單
    借款借據，假冒保戶名義，向公司詐騙共計584 萬7,000 元
    （即附表三所示之2,323,000 元、附表四所示之3,224,000
    元，以及「安家創業貸款專案三○四型專用」借據之借款30
    萬元之總和），足以生損害於乙○○○公司及附表三至四所
    示之被害人，犯罪所生危害非輕，犯後迄未與國泰公司達成
    和解，及犯後始終坦承犯行，並表示悔意等一切情狀，分別
    量處如主文第2 項所示之刑，並定其應執行刑有期徒刑2 年
    6 月，以資懲儆。至於被告於附表二至七所示之文書上，偽
    造如附表二至七所示之署名，以及由被告及某不詳姓名人士
    之共犯，在「安家創業貸款專案三○四型專用」借據上之「
    連帶保證人」欄位，偽造之「許才勝」、「周筱蘭」署名各
    1 枚，應依刑法第219 條之規定，不問屬於犯人與否，均宣
    告沒收。至被告偽造上開如附表二至七所示之「保單借款借
    據」、「印章聲明書」、「借款金匯撥聲明書」、開戶申請
    書、取款條，以及「安家創業貸款專案三○四型專用借據」
    ，因分屬乙○○○公司及高雄市農會所有，爰不為沒收之諭
    知。至於被告於附表二、三、四、五、六、七所示之偽造署
    名及盜用印文，以及「安家創業貸款專案三○四型專用」借
    據「連帶保證人」欄位盜用之「許才勝」及「周筱蘭」印文
    各1 枚，均屬真正之印文，並非偽造之印文，自不得予以宣
    告沒收。
據上論斷，應依刑事訴訟法第369 條第1 項前段、第364 條、第
299 條第1 項前段，刑法第28條、第56條、第336 條第2 項、第
216 條、第210 條、第215 條、第339 條第1 項、第55條、第51
條第5 款、第219 條，罰金罰鍰提高標準條例第1 條前段，判決
如主文。
本案經檢察官彭南雄到庭執行職務。
中　　華　　民　　國　　94　　年　　5 　　月　　12　　日
                  刑事第三庭    審判長法  官  謝宏宗
                                      法  官  黃三友
                                      法  官  黃仁松
以上正本證明與原本無異。
行使偽造私文書部分，如不服本判決應於收受本判決後10日內向
本院提出上訴書狀，其未敘述上訴理由者，並得於提起上訴後10
日內向本院補提理由書狀（均須按他造當事人之人數附繕本）「
切勿逕送上級法院」。
其他部分不得上訴。
中　　華　　民　　國　　94　　年　　5 　　月　　16　　日
　　　　　　　　　　　　　　　　  　　書記官  賴梅琴
附錄本判決論罪科刑法條：
中華民國刑法第336條第2項
(公務公益侵占罪、業務侵占罪)
對於業務上所持有之物，犯前條第1 項之罪者，處6 月以上5 年
以下有期徒刑，得併科3 千元以下罰金。
中華民國刑法第216條
(行使偽造變造或登載不實之文書罪)
行使第210 條至第215 條之文書者，依偽造、變造文書或登載不
實事項或使登載不實事項之規定處斷。
中華民國刑法第210條
(偽造變造私文書罪)
偽造、變造私文書，足以生損害於公眾或他人者，處5 年以下有
期徒刑。
中華民國刑法第215條
(業務上文書登載不實罪)
從事業務之人，明知為不實之事項，而登載於其業務上作成之文
書，足以生損害於公眾或他人者，處3 年以下有期徒刑、拘役或
5百元以下罰金。
中華民國刑法第339條第1項
(普通詐欺罪)
意圖為自己或第3 人不法之所有，以詐術使人將本人或第3 人之
物交付者，處5 年以下有期徒刑、拘役或科或併科1 千元以下罰
金。
附表一：甲○○○業務侵占明細
┌──┬────┬─────────┬──────┬─────┬─────┐
│編號│保    戶│　侵　占　日　期　│侵 占 金 額 │　種　類　│ 保單號碼 │
├──┼────┼─────────┼──────┼─────┼─────┤
│ 1  │許才勝　│88年1月6日        │900,000元   │房貸清償款│Ｚ000000000│
├──┼────┼─────────┼──────┼─────┼─────┤
│ 2  │徐若琳　│90年3月10日　   　│ 14,139元　 │續期保險費│0000000000│
├──┼────┼─────────┼──────┼─────┼─────┤
│ 3  │徐若琳　│90年3月10日       │ 20,420元　 │續期保險費│0000000000│
├──┼────┼─────────┼──────┼─────┼─────┤
│ 4  │徐若琳　│90年3月10日   　　│ 21,540元　 │續期保險費│0000000000│
├──┼────┼─────────┼──────┼─────┼─────┤
│ 5  │吳金鳳　│90年7月14日     　│190,000元　 │貸款清償款│0000000000│
├──┼────┼─────────┼──────┼─────┼─────┤
│ 6  │汪張梅菊│90年9月6日    　　│ 12,168元　 │續期保險費│0000000000│
├──┼────┼─────────┼──────┼─────┼─────┤
│ 7  │李郭含笑│91年2月1日      　│  2,843元　 │貸款利息　│0000000000│
├──┼────┼─────────┼──────┼─────┼─────┤
│ 8  │陳素鳳　│91年2月3日      　│ 19,578元　 │續期保險費│0000000000│
├──┼────┼─────────┼──────┼─────┼─────┤
│ 9  │林麗芳　│91年2月4日      　│ 10,596元　 │特約保險費│0000000000│
├──┼────┼─────────┼──────┼─────┼─────┤
│ 10 │吳寶結　│91年2月7日      　│ 12,990元　 │續期保險費│0000000000│
├──┼────┼─────────┼──────┼─────┼─────┤
│ 11 │周筱蘭　│91年3月7日      　│  5,030元　 │特約保費　│0000000000│
├──┼────┼─────────┼──────┼─────┼─────┤
│ 12 │周筱蘭　│91年3月7日      　│  4,118元　 │特約保費　│0000000000│
├──┼────┼─────────┼──────┼─────┼─────┤
│ 13 │鄭秋月　│91年3月10日     　│ 16,760元　 │續期保險費│0000000000│
├──┼────┼─────────┼──────┼─────┼─────┤
│ 14 │黃    │91年3月12日       │ 20,932元　 │續期保險費│0000000000│
├──┼────┼─────────┼──────┼─────┼─────┤
│ 15 │簡秀鳳　│91年3月12日       │ 15,553元　 │續期保險費│0000000000│
├──┼────┼─────────┼──────┼─────┼─────┤
│ 16 │呂春鳳　│91年3月15日       │ 23,346元　 │續期保險費│0000000000│
├──┼────┼─────────┼──────┼─────┼─────┤
│ 17 │王克榮　│91年3月15日       │ 19,784元　 │續期保險費│0000000000│
├──┼────┼─────────┼──────┼─────┼─────┤
│ 18 │高東陽　│91年3月17日       │ 17,041元　 │續期保險費│0000000000│
├──┼────┼─────────┼──────┼─────┼─────┤
│ 19 │林幸中　│91年3月22日       │ 17,176元　 │續期保險費│0000000000│
├──┼────┼─────────┼──────┼─────┼─────┤
│ 20 │賴黃玉梅│91年3月23日       │  4,682元　 │續期保險費│0000000000│
├──┼────┼─────────┼──────┼─────┼─────┤
│ 21 │徐若琳　│91年4月3日      　│ 13,715元　 │續期保險費│0000000000│
├──┼────┼─────────┼──────┼─────┼─────┤
│ 22 │徐若琳　│91年4月3日      　│ 19,807元　 │續期保險費│0000000000│
├──┼────┼─────────┼──────┼─────┼─────┤
│ 23 │徐若琳　│91年4月3日      　│ 20,894元　 │續期保險費│0000000000│
├──┼────┼─────────┼──────┼─────┼─────┤
│ 24 │林秀香　│91年4月29日       │1,053,210元 │侵占保險費│0000000000│
├──┼────┼─────────┼──────┼─────┼─────┤
│ 25 │林秀香　│91年4月29日       │251,370元　 │侵占保險費│0000000000│
├──┼────┼─────────┼──────┼─────┼─────┤
│ 26 │李美玲　│91年5月8日      　│ 27,441元　 │侵占保險費│0000000000│
├──┼────┼─────────┼──────┼─────┼─────┤
│ 27 │李美玲　│91年5月8日      　│502,260元　 │侵占保險費│0000000000│
├──┼────┼─────────┼──────┼─────┼─────┤
│ 28 │鄭薛秀華│91年5月21日       │202,536元　 │續期保險費│0000000000│
├──┼────┼─────────┼──────┼─────┼─────┤
│ 29 │汪心蓓　│91年5月30日       │  3,058元　 │續期保險費│0000000000│
├──┼────┼─────────┼──────┼─────┼─────┤
│ 30 │汪心蕙　│91年5月30日       │  3,248元　 │續期保險費│0000000000│
├──┼────┼─────────┼──────┼─────┼─────┤
│ 31 │阮宏仁　│91年6月10日     　│ 15,760元　 │續期保險費│0000000000│
├──┼────┼─────────┼──────┼─────┼─────┤
│ 32 │張申禾　│91年6月16日       │214,630元　 │續期保險費│0000000000│
├──┼────┼─────────┼──────┼─────┼─────┤
│ 33 │王興盛　│91年6月25日       │ 33,939元　 │續期保險費│0000000000│
├──┼────┼─────────┼──────┼─────┼─────┤
│ 34 │黃庭源　│91年7月3日      　│ 14,581元　 │續期保險費│0000000000│
├──┼────┼─────────┼──────┼─────┼─────┤
│ 35 │趙廣文　│91年7月4日      　│ 32,788元　 │續期保險費│0000000000│
├──┼────┼─────────┼──────┼─────┼─────┤
│ 36 │陳輝敏　│91年7月17日       │ 15,309元　 │續期保險費│0000000000│
├──┼────┼─────────┼──────┼─────┼─────┤
│ 37 │蘇黃玉連│91年8月5日      　│ 59,416元　 │續期保險費│0000000000│
├──┼────┼─────────┼──────┼─────┼─────┤
│ 38 │羅大錦　│91年8月6日      　│ 22,492元　 │續期保險費│0000000000│
├──┼────┼─────────┼──────┼─────┼─────┤
│ 39 │沈寶添　│91年8月12日       │ 21,321元　 │續期保險費│0000000000│
├──┼────┼─────────┼──────┼─────┼─────┤
│ 40 │劉鳳蕊　│91年8月18日       │ 59,580元　 │續期保險費│0000000000│
├──┼────┼─────────┼──────┼─────┼─────┤
│ 41 │陳　紡　│91年8月27日       │221,124元　 │續期保險費│0000000000│
├──┼────┼─────────┼──────┼─────┼─────┤
│ 42 │陳吳金戀│91年8月30日       │  2,223元　 │貸款利息　│0000000000│
├──┼────┼─────────┼──────┼─────┼─────┤
│ 43 │陳吳金戀│91年8月30日       │  3,801元　 │貸款利息　│0000000000│
├──┼────┼─────────┼──────┼─────┼─────┤
│ 44 │陳吳金戀│91年8月30日       │  1,965元　 │貸款利息　│0000000000│
├──┼────┼─────────┼──────┼─────┼─────┤
│ 45 │陳吳金戀│91年8月30日       │  2,351元　 │貸款利息　│0000000000│
├──┼────┼─────────┼──────┼─────┼─────┤
│ 46 │蘇淑華　│91年9月3日      　│  7,124元　 │續期保險費│0000000000│
├──┼────┼─────────┼──────┼─────┼─────┤
│ 47 │鄭薛秀華│91年9月4日      　│157,828元　 │續期保險費│0000000000│
├──┼────┼─────────┼──────┼─────┼─────┤
│ 48 │鄭薛秀華│91年9月9日      　│145,539元　 │續期保險費│0000000000│
├──┼────┼─────────┼──────┼─────┼─────┤
│ 49 │黃基祥　│91年9月10日     　│  1,197元　 │貸款利息　│0000000000│
├──┼────┼─────────┼──────┼─────┼─────┤
│ 50 │黃基祥　│91年9月10日     　│ 21,000元　 │續期保險費│0000000000│
├──┼────┼─────────┼──────┼─────┼─────┤
│ 51 │林淑珠　│91年9月11日       │ 13,086元　 │續期保險費│0000000000│
├──┼────┼─────────┼──────┼─────┼─────┤
│ 52 │管培妃　│91年9月13日       │376,400元　 │侵占保險費│0000000000│
├──┼────┼─────────┼──────┼─────┼─────┤
│ 53 │趙王君　│91年9月13日       │ 94,080元　 │侵占保險費│0000000000│
├──┼────┼─────────┼──────┼─────┼─────┤
│ 54 │張玉英　│91年9月16日       │ 17,508元　 │續期保險費│0000000000│
├──┼────┼─────────┼──────┼─────┼─────┤
│ 55 │黃文揚　│91年9月18日       │ 16,382元　 │續期保險費│0000000000│
├──┼────┼─────────┼──────┼─────┼─────┤
│ 56 │黃文揚　│91年9月18日       │ 12,304元　 │續期保險費│0000000000│
├──┼────┼─────────┼──────┼─────┼─────┤
│ 57 │鄭薛秀華│91年9月21日       │ 54,858元　 │續期保險費│0000000000│
├──┼────┼─────────┼──────┼─────┼─────┤
│ 58 │張玉英　│91年9月25日       │  5,195元　 │續期保險費│0000000000│
├──┼────┼─────────┼──────┼─────┼─────┤
│ 59 │張玉英　│91年9月25日       │  6,771元　 │續期保險費│0000000000│
├──┼────┼─────────┼──────┼─────┼─────┤
│ 60 │柯秋仁　│91年9月27日       │ 50,369元　 │續期保險費│0000000000│
├──┼────┼─────────┼──────┼─────┼─────┤
│ 61 │蘇林金盆│91年10月3日       │  4,115元　 │續期保險費│0000000000│
├──┼────┼─────────┼──────┼─────┼─────┤
│ 62 │蘇林金盆│91年10月3日     　│    641元　 │貸款利息　│0000000000│
├──┼────┼─────────┼──────┼─────┼─────┤
│ 63 │黃　　│91年10月5日     　│ 39,364元　 │續期保險費│0000000000│
├──┼────┼─────────┼──────┼─────┼─────┤
│ 64 │鄭金德　│91年10月8日     　│  4,268元   │續期保險費│0000000000│
├──┼────┼─────────┼──────┼─────┼─────┤
│ 65 │鄭薛秀華│91年10月9日     　│792,000元　 │續期保險費│0000000000│
├──┼────┼─────────┼──────┼─────┼─────┤
│ 66 │黃全成　│91年10月10日    　│ 20,110元　 │續期保險費│0000000000│
├──┼────┼─────────┼──────┼─────┼─────┤
│ 67 │趙玉萍（│91年10月29日（起訴│300,000元　 │房貸清償款│Ｚ000000000│
│    │起訴書誤│書誤載為91年10月11│（起訴書誤載│（起訴書誤│（起訴書誤│
│    │載為買景│日 ）             │為38,822元）│載為續期保│載為382011│
│    │雄）    │                  │            │險費）    │8439）    │
├──┼────┼─────────┼──────┼─────┼─────┤
│ 68 │賴黃玉梅│91年10月15日      │ 12,610元　 │續期保險費│0000000000│
├──┼────┼─────────┼──────┼─────┼─────┤
│ 69 │賴黃玉梅│91年10月22日      │  5,504元　 │續期保險費│0000000000│
├──┼────┼─────────┼──────┼─────┼─────┤
│ 70 │林淑珠　│91年10月24日      │ 14,856元　 │續期保險費│0000000000│
├──┼────┼─────────┼──────┼─────┼─────┤
│ 71 │林淑珠　│91年10月24日      │ 14,976元　 │續期保險費│0000000000│
├──┼────┼─────────┼──────┼─────┼─────┤
│ 72 │蘇淑華　│91年10月24日      │  9,385元　 │續期保險費│0000000000│
├──┼────┼─────────┼──────┼─────┼─────┤
│ 73 │郭基鴻　│91年10月25日      │ 14,924元　 │續期保險費│0000000000│
├──┼────┼─────────┼──────┼─────┼─────┤
│ 74 │郭基鴻　│91年10月25日      │ 12,572元　 │續期保險費│0000000000│
├──┼────┼─────────┼──────┼─────┼─────┤
│ 75 │賴志貴　│91年10月26日      │ 26,585元　 │續期保險費│0000000000│
├──┼────┼─────────┼──────┼─────┼─────┤
│ 76 │賴志貴　│91年10月26日      │  9,105元　 │貸款利息　│0000000000│
├──┼────┼─────────┼──────┼─────┼─────┤
│ 77 │謝麗華　│91年10月28日      │  5,597元　 │續期保險費│0000000000│
├──┼────┼─────────┼──────┼─────┼─────┤
│ 78 │謝麗華　│91年10月28日      │  5,339元　 │續期保險費│0000000000│
├──┼────┼─────────┼──────┼─────┼─────┤
│ 79 │趙玉萍　│91年10月29日      │  7,823元　 │房貸利息　│Ｚ000000000│
├──┼────┼─────────┼──────┼─────┼─────┤
│ 80 │方俊欽　│91年10月30日      │ 41,118元　 │續期保險費│0000000000│
├──┼────┼─────────┼──────┼─────┼─────┤
│ 81 │吳金鳳　│91年10月31日      │  7,092元　 │續期保險費│0000000000│
├──┼────┼─────────┼──────┼─────┼─────┤
│ 82 │吳金鳳　│91年10月31日      │  5,445元　 │續期保險費│0000000000│
├──┼────┼─────────┼──────┼─────┼─────┤
│ 83 │吳金鳳　│91年10月31日      │  5,812元　 │續期保險費│0000000000│
├──┼────┼─────────┼──────┼─────┼─────┤
│ 84 │買景雄　│91年10月11日      │ 38,822元　 │續期保險費│0000000000│
├──┼────┼─────────┼──────┼─────┼─────┤
│ 85 │王金英　│91年11月5日       │ 11,935元　 │續期保險費│0000000000│
├──┼────┼─────────┼──────┼─────┼─────┤
│ 86 │王金英　│91年11月5 日      │  3,573元　 │續期保險費│0000000000│
├──┼────┼─────────┼──────┼─────┼─────┤
│ 87 │買景雄　│91年11月6 日      │  1,872元　 │續期保險費│0000000000│
├──┼────┼─────────┼──────┼─────┼─────┤
│ 88 │買景雄　│91年11月6 日      │  5,298元　 │續期保險費│0000000000│
├──┼────┼─────────┼──────┼─────┼─────┤
│ 89 │陳志宏　│91年11月26日      │ 65,244元　 │續期保險費│0000000000│
├──┼────┼─────────┼──────┼─────┼─────┤
│ 90 │李　菊　│85年11月17日至90年│149,215元　 │續期保險費│0000000000│
│    │        │5月22日           │　          │          │          │
├──┼────┼─────────┼──────┼─────┼─────┤
│ 91 │蕭智雄　│87月1 月22日至90年│ 68,511元　 │續期保險費│0000000000│
│    │        │5月22日           │            │          │          │
├──┴────┴─────────┴──────┴─────┴─────┤
│侵占總金額：685 萬867 元              　　　　　　　　　　　　　　　　　│
└────────────────────────────────────┘
附表二：甲○○○冒名申請開立之帳戶明細及應沒收之偽造署
        名及印文
┌──┬──────┬─────┬──────────┬─────────┐
│編號│  日期      │偽造之文書│偽造之署名及印文    │高雄市農會帳號    │
├──┼──────┼─────┼──────────┼─────────┤
│ 1  │88年11月17日│高雄市農會│偽造之「蘇黃玉連」署│活期儲蓄存款帳號  │
│    │            │開戶申請書│名2枚，印文3枚。    │6191-7號          │
│    │            │          │                    │                  │
├──┼──────┼─────┼──────────┼─────────┤
│ 2  │88年12月22日│高雄市農會│偽造之「黃」署名2 │活期儲蓄存款帳號  │
│    │            │開戶申請書│枚，印文3枚。       │6234-7號          │
├──┼──────┼─────┼──────────┼─────────┤
│ 3  │89年3 月7日 │高雄市農會│偽造之「蘇淑華」署名│活期存款帳號      │
│    │            │開戶申請書│2枚，印文4枚。      │13590-3號         │
└──┴──────┴─────┴──────────┴─────────┘
附表三：甲○○○冒辦保單貸款明細及應沒收之偽造署名及印文
┌──┬────┬────┬───────┬───────────────┐
│編號│被 害 人│貸款時間│ 貸 款 金 額  │  偽造之署名及盜用之印文      │
├──┼────┼────┼───────┼───────────────┤
│ 1  │鄭薛秀華│85.04.01│21,000元      │保單借款借據（保單號碼：3808│
│    │        │        │              │  491612）「立據人」欄「鄭薛秀│
│    │        │        │              │  華」署名及印文各1 枚。      │
│    │        │        │              │印章聲明書「聲明人」欄「鄭薛│
│    │        │        │              │  秀華」署名及印文各1 枚。    │
├──┼────┼────┼───────┼───────────────┤
│ 2  │何薇薇  │86.11.03│220,000元     │保單借款借據（保單號碼：3690│
│    │        │        │              │  501855）「立據人」欄「何薇薇│
│    │        │        │              │  」署名及印文各1 枚。        │
│    │        │        │              │印章聲明書「聲明人」欄「何薇│
│    │        │        │              │  薇」署名及印文各1枚 。      │
├──┼────┼────┼───────┼───────────────┤
│ 3  │顧家威  │86.12.30│260,000元     │保單借款借據（保單號碼：3690│
│    │      　│        │　　　　　　　│  534710）「立據人」欄「顧家威│
│    │        │        │              │  」署名及印文各1 枚。        │
│    │        │        │              │印章聲明書「聲明人」欄「顧家│
│    │        │        │              │  威」署名及印文各1 枚。      │
├──┼────┼────┼───────┼───────────────┤
│ 4  │何薇薇  │87.02.02│190,000元     │保單借款借據（保單號碼：3690│
│    │        │        │              │  501855）「立據人」欄「何薇薇│
│    │        │        │              │  」署名及印文各1 枚。        │
│    │        │        │              │印章聲明書「聲明人」欄「何薇│
│    │        │        │              │  薇」署名及印文各1 枚。      │
├──┼────┼────┼───────┼───────────────┤
│ 5  │顧家威  │87.03.02│110,000元     │  保單借款借據（保單號碼：3690│
│    │        │        │              │  534710）「立據人」欄「顧家威│
│    │        │        │              │  」署名及印文各1 枚。        │
│    │        │        │              │印章聲明書「聲明人」欄「顧家│
│    │        │        │              │  威」署名及印文各1 枚。      │
├──┼────┼────┼───────┼───────────────┤
│ 6  │鄭薛秀華│87.05.02│131,000元     │保單借款借據（保單號碼：3690│
│    │        │        │              │  592478）「立據人」欄「鄭薛秀│
│    │        │        │              │  華」署名及印文各1 枚。      │
│    │        │        │              │印章聲明書「聲明人」欄「鄭薛│
│    │        │        │              │  秀華」署名及印文各1 枚。    │
├──┼────┼────┼───────┼───────────────┤
│ 7  │鄭金德  │87.11.24│250,000元     │保單借款借據（保單號碼：3481│
│    │        │        │              │  267209）「立據人」欄「鄭金德│
│    │        │        │              │  」署名及印文各1 枚。        │
│    │        │        │              │印章聲明書「聲明人」欄「鄭金│
│    │        │        │              │  德」署名及印文各1 枚。      │
│    │        │        │              │借款金匯撥聲明書「要保人」欄│
│    │        │        │              │  署名及印文各1 枚。          │
├──┼────┼────┼───────┼───────────────┤
│ 8  │曾正宏  │88.08.31│70,000元      │保單借款借據（保單號碼：380850│
│    │        │        │              │7926）「立據人」欄「曾正宏」署│
│    │        │        │              │名1 枚。                      │
├──┼────┼────┼───────┼───────────────┤
│ 9  │郭基鴻  │88.10.30│57,000元      │保單借款借據（保單號碼：7902│
│    │        │        │              │  431262）「立據人」欄「郭基鴻│
│    │        │        │              │  」署名及印文各1 枚。        │
│    │        │        │              │借款金匯撥聲明書「要保人」欄│
│    │        │        │              │  「郭基鴻」署名及印文各1 枚。│
├──┼────┼────┼───────┼───────────────┤
│ 10 │郭基鴻  │88.10.29│80,000元      │保單借款借據（保單號碼：3630│
│    │        │        │              │  383080）「立據人」欄「郭基鴻│
│    │        │        │              │  」署名及印文各1 枚。        │
│    │        │        │              │借款金匯撥聲明書「要保人」欄│
│    │        │        │              │  「郭基鴻」署名及印文各1 枚。│
├──┼────┼────┼───────┼───────────────┤
│ 11 │賴黃玉梅│89.03.29│59,000元      │保單借款借據（保單號碼：363098│
│    │        │        │              │7430）「立據人」欄「賴黃玉梅」│
│    │        │        │              │署名1 枚。                    │
├──┼────┼────┼───────┼───────────────┤
│ 12 │買莊錦麗│90.01.05│228,000元     │保單借款借據（保單號碼：382011│
│    │        │        │              │8439）「立據人」欄「買莊錦麗」│
│    │        │        │              │署名1 枚。                    │
├──┼────┼────┼───────┼───────────────┤
│ 13 │買莊錦麗│90.01.17│49,000元      │保單借款借據（保單號碼：556825│
│    │        │        │              │0267）立據人」欄「買莊錦麗」署│
│    │        │        │              │名1 枚。                      │
├──┼────┼────┼───────┼───────────────┤
│ 14 │郭惠萍  │90.01.29│130,000元     │保單借款借據（保單號碼：550639│
│    │        │        │              │4408）「立據人」欄「郭惠萍」署│
│    │        │        │              │名1 枚。                      │
├──┼────┼────┼───────┼───────────────┤
│ 15 │張玉英  │90.03.22│170,000元     │保單借款借據（保單號碼：3591│
│    │（原張瑞│（84.09.│              │  622675）「立據人」欄「張瑞豐│
│　　│  豐名義│  30曾冒│　　　　　　　│  」署名及印文各1 枚。        │
│    │ ）　　 │貸7 萬元│              │印章聲明書「聲明人」欄「張瑞│
│    │        │，後又借│              │  豐 」署名及印文各1 枚。     │
│    │        │10萬元。│              │保單借款借據（保單號碼：3591│
│    │        │        │              │  622675）「立據人」欄「張玉英│
│    │        │        │              │  」署名1 枚。                │
│    │        │        │              │借款金匯撥聲明書「要保人」欄│
│    │        │        │              │  「張玉英」署名1 枚。        │
├──┼────┼────┼───────┼───────────────┤
│ 16 │郭基鴻  │90.05.30│128,000元     │保單借款借據（保單號碼：7902│
│    │        │        │              │  426587）「立據人」欄「郭基鴻│
│    │        │        │              │  」署名及印文各1 枚。        │
│    │        │        │              │借款金匯撥聲明書「要保人」欄│
│    │        │        │              │「郭基鴻」署名及印文各1 枚。  │
│    │        │        │              │保單借款借據（保單號碼：7902│
│    │        │        │              │  426587）「立據人」欄「郭基鴻│
│    │        │        │              │  」署名1 枚。                │
│    │        │        │              │                              │
├──┼────┼────┼───────┼───────────────┤
│ 17 │方怡婷  │90.05.30│31,000元      │保單借款借據（保單號碼：790946│
│    │        │        │              │8587）「立據人」欄「方怡婷」署│
│    │        │        │              │名1 枚。                      │
├──┼────┼────┼───────┼───────────────┤
│ 18 │林淑珠  │90.06.05│22,000元      │保單借款借據（保單號碼：790032│
│    │        │        │              │4701）「立據人」欄「林淑珠」署│
│    │        │        │              │名1 枚。                      │
├──┼────┼────┼───────┼───────────────┤
│ 19 │林淑珠  │90.06.05│18,000元      │保單借款借據（保單號碼：790300│
│    │        │        │              │7367）「立據人」欄「林淑珠」署│
│    │        │        │              │名1 枚。                      │
├──┼────┼────┼───────┼───────────────┤
│ 20 │林淑珠  │90.06.05│18,000元      │保單借款借據（保單號碼：790300│
│    │        │        │              │7375）「立據人」欄「林淑珠」署│
│    │        │        │              │名1 枚。                      │
├──┼────┼────┼───────┼───────────────┤
│ 21 │林淑珠  │90.06.05│27,000元      │保單借款借據（保單號碼：790459│
│    │        │        │              │5882）「立據人」欄「林淑珠」署│
│    │        │        │              │名1 枚。                      │
├──┼────┼────┼───────┼───────────────┤
│ 22 │郭基鴻  │90.06.06│30,000元      │保單借款借據（保單號碼：790425│
│    │        │        │              │8959）「立據人」欄「郭基鴻」署│
│    │        │        │              │名1 枚。                      │
├──┼────┼────┼───────┼───────────────┤
│ 23 │賴黃玉梅│90.08.02│243,000元     │保單借款借據（保單號碼：3310│
│    │        │        │              │  307520）「立據人」欄「賴黃玉│
│    │        │        │              │  梅」署名及印文各1 枚。      │
│    │        │        │              │保單借款借據（保單號碼：3310│
│    │        │        │              │  307520）「立據人」欄「賴黃玉│
│    │        │        │              │  梅」署名1 枚。              │
│    │        │        │              │保單借款借據（保單號碼：3310│
│    │        │        │              │  307520）「立據人」欄「賴黃玉│
│    │        │        │              │  梅」署名1 枚。              │
│    │        │        │              │保單借款借據（保單號碼：3310│
│    │        │        │              │  307520）「立據人」欄及「簽名│
│    │        │        │              │  處」之「賴黃玉梅」署名各1 枚│
│    │        │        │              │  。                          │
├──┼────┼────┼───────┼───────────────┤
│ 24 │周筱蘭  │91.03.29│93,000元      │保單借款借據（保單號碼：376834│
│    │        │        │              │8463）「立據人」欄「周筱蘭」署│
│    │        │        │              │名1 枚。                      │
├──┼────┼────┼───────┼───────────────┤
│ 25 │周筱蘭  │91.03.29│188,000元     │保單借款借據（保單號碼：376834│
│    │        │        │              │9133）「立據人」欄「周筱蘭」署│
│    │        │        │              │名1 枚。                      │
├──┼────┼────┼───────┼───────────────┤
│ 26 │周筱蘭  │91.03.29│181,000元     │保單借款借據（保單號碼：398786│
│    │        │        │              │2369）「立據人」欄「周筱蘭」署│
│    │        │        │              │名1 枚。                      │
├──┼────┼────┼───────┼───────────────┤
│ 27 │賴黃玉梅│91.04.11│137,000元     │保單借款借據（保單號碼：385825│
│    │        │        │              │6126）「立據人」欄「賴黃玉梅」│
│    │        │        │              │署名1 枚。                    │
├──┼────┼────┼───────┼───────────────┤
│ 28 │吳金鳳  │91.04.11│49,000元      │保單借款借據（保單號碼：376877│
│    │        │        │              │8468）「立據人」欄「吳金鳳」署│
│    │        │        │              │名1 枚。                      │
├──┼────┼────┼───────┼───────────────┤
│ 29 │吳金鳳  │91.04.11│34,000元      │保單借款借據（保單號碼：376877│
│    │        │        │              │9502）「立據人」欄「吳金鳳」署│
│    │        │        │              │名1 枚。                      │
├──┴────┴────┼───────┴───────────────┤
│合計                    │322萬4,000元                                  │
└────────────┴───────────────────────┘
附表四：甲○○○冒辦保單貸款明細及應沒收之偽造署名及盜用
        印文
┌──┬────┬────┬───────┬───────────────┐
│編號│被 害 人│貸款時間│ 貸 款 金 額  │  偽造之署名及盜用之印文      │
├──┼────┼────┼───────┼───────────────┤
│ 1  │蘇黃玉連│88.10.25│150,000元     │保單借款借據（保單號碼：3310│
│    │        │        │              │  307733）「立據人」欄「蘇黃玉│
│    │        │        │              │  連」署名及印文各1枚。       │
│    │        │        │              │借款金匯撥聲明書「要保人」欄│
│    │        │        │              │  「蘇黃玉連」署名及印文各1 枚│
│    │        │        │              │  。                          │
├──┼────┼────┼───────┼───────────────┤
│ 2  │蘇黃玉連│88.12.15│160,000元     │保單借款借據（保單號碼：3590│
│    │        │        │              │  991618）「立據人」欄「蘇黃玉│
│    │        │        │              │  連」署名及印文各1 枚。      │
│    │        │        │              │借款金匯撥聲明書「要保人」欄│
│    │        │        │              │  「蘇黃玉連」署名及印文各1 枚│
│    │        │        │              │  。                          │
│    │        │        │              │                              │
├──┼────┼────┼───────┼───────────────┤
│ 3  │黃    │88.12.30│100,000元     │保單借款借據（保單號碼：3850│
│    │        │        │              │  877156）「立據人」欄「黃」│
│    │        │        │              │  署名1 枚。                  │
│    │        │        │              │借款金匯撥聲明書「要保人」欄│
│    │        │        │              │  「黃」署名1 枚。          │
├──┼────┼────┼───────┼───────────────┤
│ 4  │蘇黃玉連│89.02.18│83,000元      │保單借款借據（保單號碼：3976│
│    │　　　　│        │　　　　　　　│  346598）「立據人」欄「蘇黃玉│
│    │　　　　│　　　　│　　　　　　　│  連」署名及印文1 枚。        │
│　　│        │　　    │              │保單借款借據（保單號碼：3976│
│　　│        │        │              │  346598）「立據人」欄「蘇黃玉│
│    │        │        │              │  連」署名1 枚。              │
├──┼────┼────┼───────┼───────────────┤
│ 5  │蘇黃玉連│89.05.31│172,000元     │保單借款借據（保單號碼：3590│
│    │        │        │              │  845298）「立據人」欄「蘇黃玉│
│    │        │        │              │  連」署名及印文各1 枚。      │
│    │        │        │              │保單借款借據（保單號碼：3590│
│    │        │        │              │845298）「立據人」欄「蘇黃玉連│
│    │        │        │              │」署名1 枚。                  │
│    │        │        │              │借款金匯撥聲明書「要保人」欄│
│    │        │        │              │  「蘇黃玉連」署名1 枚。      │
├──┼────┼────┼───────┼───────────────┤
│ 6  │蘇黃玉連│89.09.28│47,000元      │保單借款借據（保單號碼：7901│
│    │        │        │              │  024817）「立據人」欄「蘇黃玉│
│    │        │        │              │  連」署名1枚。               │
│    │　　　　│  　　　│　　　　　　　│保單借款借據（保單號碼：7901│
│    │        │        │              │  024817）「立據人」欄及「簽名│
│　　│        │        │              │  處」欄署名各1 枚。          │
├──┼────┼────┼───────┼───────────────┤
│ 7  │黃    │90.08.02│245,000元     │保單借款借據（保單號碼：382607│
│    │        │        │              │3267）「立據人」欄及「簽名處」│
│    │        │        │              │欄「黃」署名各1 枚。        │
├──┼────┼────┼───────┼───────────────┤
│ 8  │蘇淑華  │91.03.07│40,000元      │保單借款借據（保單號碼：7908│
│    │        │        │              │  758530）「立據人」欄「蘇淑華│
│    │        │        │              │  」署名及印文各1 枚。        │
│    │        │        │              │保單借款借據（保單號碼：7908│
│    │        │        │              │  758530）「立據人」欄「蘇淑華│
│    │        │        │              │  」署名1 枚。                │
├──┼────┼────┼───────┼───────────────┤
│ 9  │蘇淑華  │91.03.07│39,000元      │保單借款借據（保單號碼：7908│
│    │        │        │              │  759790）「立據人」欄「蘇淑華│
│    │        │        │              │  」署名及印文各1 枚。        │
│    │        │        │              │保單借款借據（保單號碼：7908│
│    │        │        │              │  759790）「立據人」欄「蘇淑華│
│    │        │        │              │  」署名1 枚。                │
├──┼────┼────┼───────┼───────────────┤
│ 10 │蘇淑華  │91.03.07│62,000元      │保單借款借據（保單號碼：7908│
│    │        │        │              │  759685）「立據人」欄「蘇淑華│
│    │        │        │              │  」署名1 枚。                │
│    │        │        │              │保單借款借據（保單號碼：7908│
│    │        │        │              │  759685）「立據人」欄「蘇淑華│                                                                                                                  │
│    │        │        │              │  」署名1 枚。                │                                                                                                                        │
├──┼────┼────┼───────┼───────────────┤
│ 11 │蘇黃玉連│91.04.11│255,000元     │保單借款借據（保單號碼：342030│
│    │        │        │              │2443）「立據人」欄「蘇黃玉連」│
│    │        │        │              │署名1 枚。                    │                                                                                    　　           │                                                      │
├──┼────┼────┼───────┼───────────────┤
│ 12 │蘇黃玉連│91.04.11│253,000元     │保單借款借據（保單號碼：331030│
│    │        │        │              │547）「立據人」欄「蘇黃玉連」 │
│    │        │        │              │署名1 枚。                    │
├──┼────┼────┼───────┼───────────────┤
│ 13 │蘇淑華  │91.06.06│10,000元      │保單借款借據（保單號碼：790611│
│    │        │        │              │9409）「立據人」欄「蘇淑華」署│
│    │        │        │              │名1 枚。                      │
├──┼────┼────┼───────┼───────────────┤
│ 14 │蘇淑華  │91.06.06│10,000元      │保單借款借據（保單號碼：790611│
│    │        │        │              │9468）「立據人」欄「蘇淑華」署│
│    │        │        │              │名1 枚。                      │
├──┼────┼────┼───────┼───────────────┤
│ 15 │蘇淑華  │91.06.06│55,000元      │保單借款借據（保單號碼：790239│
│    │        │        │              │6831）立據人」欄「蘇淑華」署名│
│    │        │        │              │1 枚。                        │
├──┼────┼────┼───────┼───────────────┤
│ 16 │黃    │91.07.31│281,000元     │保單借款借據（保單號碼：3825│
│    │        │        │              │  799370）「立據人」欄「黃」│
│    │        │        │              │  署名1 枚。                  │
│    │        │        │              │借款金匯撥聲明書「要保人」欄│
│    │        │        │              │  「黃」署名1 枚。          │
│    │        │        │              │保單借款借據（保單號碼：3825│                                                                                                                    │
│    │        │        │              │  799370）「立據人」欄及「簽名│
│    │        │        │              │  處」欄「黃」署名各1 枚。  │
│    │        │        │              │保單借款借據（保單號碼：3825│
│    │        │        │              │  799370）「立據人」欄及「簽名│
│    │        │        │              │  處」欄「黃」署名各1 枚。  │
│    │        │        │              │保單借款借據（保單號碼：3825│
│    │        │        │              │  799370）「立據人」欄「黃」│
│    │        │        │              │  署名1 枚。                  │
├──┼────┼────┼───────┼───────────────┤
│ 17 │蘇淑華  │91.08.30│194,000元     │保單借款借據（保單號碼：397824│
│    │        │        │              │5810）「立據人」欄「蘇淑華」署│
│    │        │        │              │名1 枚。                      │
├──┼────┼────┼───────┼───────────────┤
│ 18 │黃    │91.09.02│167,000元     │保單借款借據（保單號碼：3850│
│    │        │        │              │  713560「立據人」欄「黃」署│
│    │        │        │              │  名1 枚。                    │
│    │        │        │              │借款金匯撥聲明書「要保人」欄│
│    │        │        │              │  「黃」署名1 枚。          │
│    │        │        │              │保單借款借據（保單號碼：3850│
│    │        │        │              │  713560）「立據人」欄及「簽名│
│    │        │        │              │  處」欄「黃」署名各1 枚。  │
│    │        │        │              │保單借款借據（保單號碼：3850│
│    │        │        │              │  713560）「立據人」欄「黃」│
│    │        │        │              │  署名1 枚。                  │
├──┴────┴────┼───────┴───────────────┤
│合計                    │232萬3,000元                                  │
└────────────┴───────────────────────┘
附表五：甲○○○提領「蘇黃玉連」在高雄市農會活儲619117號
        帳戶存款明細及應沒收之盜用印文
┌──┬──────┬─────────┬───────┬───────┐
│編號│  日    期  │    偽造之文書    │  盜用之印文  │金額（新台幣）│
├──┼──────┼─────────┼───────┼───────┤
│ 1  │88年11月20日│高雄市農會活期儲蓄│盜用「蘇黃玉連│550,000元     │
│    │            │存款「取款條」    │」之印文1枚。 │              │
├──┼──────┼─────────┼───────┼───────┤
│ 2  │88年12月18日│高雄市農會活期儲蓄│盜用「蘇黃玉連│160,000元     │
│    │            │存款「取款條」    │」之印文1 枚。│              │
├──┼──────┼─────────┼───────┼───────┤
│ 3  │89年3 月3 日│高雄市農會活期儲蓄│盜用「蘇黃玉連│47,000元      │
│    │            │存款「取款條」    │」之印文1 枚。│              │
├──┼──────┼─────────┼───────┼───────┤
│ 4  │89年2 月21日│高雄市農會活期儲蓄│盜用「蘇黃玉連│45,000元      │
│    │            │存款「取款條」    │」之印文2 枚。│              │
├──┼──────┼─────────┼───────┼───────┤
│ 5  │89年6 月2 日│高雄市農會活期儲蓄│盜用「蘇黃玉連│32,000元      │
│    │            │存款「取款條」    │」之印文1 枚。│              │
├──┼──────┼─────────┼───────┼───────┤
│ 6  │89年9 月29日│高雄市農會活期儲蓄│盜用「蘇黃玉連│13,900元      │
│    │            │存款「取款條」    │」之印文2 枚。│              │
├──┼──────┼─────────┼───────┼───────┤
│ 7  │91年4 月12日│高雄市農會活期儲蓄│盜用「蘇黃玉連│33,460元      │
│    │            │存款「取款條」    │」之印文1 枚。│              │
└──┴──────┴─────────┴───────┴───────┘
附表六：甲○○○提領「黃」在高雄市農會活儲6234-7號帳戶
        存款明細及應沒收之盜用印文
┌──┬──────┬─────────┬───────┬───────┐
│編號│  日    期  │    偽造之文書    │  盜用之印文  │金額（新台幣）│
├──┼──────┼─────────┼───────┼───────┤
│ 1  │88年12月27日│高雄市農會活期儲蓄│盜用「黃」之│230,000元     │
│    │            │存款「取款條」    │印文2 枚。    │              │
├──┼──────┼─────────┼───────┼───────┤
│ 2  │89年1 月4 日│高雄市農會活期儲蓄│盜用「黃」之│210,000元     │
│    │            │存款「取款條」    │印文1 枚。    │              │
├──┼──────┼─────────┼───────┼───────┤
│ 3  │89年2 月3 日│高雄市農會活期儲蓄│盜用「黃」之│25,000元      │
│    │            │存款「取款條」    │印文2 枚。    │              │
├──┼──────┼─────────┼───────┼───────┤
│ 4  │89年9 月30日│高雄市農會活期儲蓄│盜用「黃」之│41,000元      │
│    │            │存款「取款條」    │印文2 枚。    │              │
├──┼──────┼─────────┼───────┼───────┤
│ 5  │90年8 月6 日│高雄市農會活期儲蓄│盜用「黃」之│39,500元      │
│    │            │存款「取款條」    │印文1 枚。    │              │
├──┼──────┼─────────┼───────┼───────┤
│ 6  │91年7 月31日│高雄市農會活期儲蓄│盜用「黃」之│16,000元      │
│    │            │存款「取款條」    │印文1 枚。    │              │
├──┼──────┼─────────┼───────┼───────┤
│ 7  │91年9 月6 日│高雄市農會活期儲蓄│盜用「黃」之│23,299元      │
│    │            │存款「取款條」    │印文2 枚。    │              │
└──┴──────┴─────────┴───────┴───────┘
附表七：甲○○○提領「蘇叔華」在高雄市農會活期0000000號
        帳戶存款明細及應沒收之盜用印文
┌──┬──────┬─────────┬───────┬───────┐
│編號│  日    期  │    偽造之文書    │  盜用之印文  │金額（新台幣）│
├──┼──────┼─────────┼───────┼───────┤
│ 1  │89年11月20日│高雄市農會活期存款│盜用「蘇叔華」│130,000元     │
│    │            │「取款條」        │之印文1 枚。  │              │
├──┼──────┼─────────┼───────┼───────┤
│ 2  │90年6 月8 日│高雄市農會活期存款│盜用「蘇叔華」│72,000元      │
│    │            │「取款條」        │之印文1 枚。  │              │
├──┼──────┼─────────┼───────┼───────┤
│ 3  │91年3 月7 日│高雄市農會活期存款│盜用「蘇叔華」│68,000元      │
│    │            │「取款條」        │之印文1 枚。  │              │
├──┼──────┼─────────┼───────┼───────┤
│ 4  │91年6 月6 日│高雄市農會活期存款│盜用「蘇叔華」│53,000元      │
│    │            │「取款條」        │之印文1 枚。  │              │
├──┼──────┼─────────┼───────┼───────┤
│ 5  │91年8 月30日│高雄市農會活期存款│盜用「蘇叔華」│57,721元      │
│    │            │「取款條」        │之印文1 枚。  │              │
├──┼──────┼─────────┼───────┼───────┤
│ 6  │91年8 月30日│高雄市農會活期存款│盜用「蘇叔華」│15,000元      │
│    │            │「取款條」        │之印文1 枚。  │              │
└──┴──────┴─────────┴───────┴───────┘
                                                  ＡＦ
